臺北高等行政法院裁定
                                      100年度再字第121號
再審  原告  台灣潤霸股份有限公司
代  表  人  林士桂
訴訟代理人  謝智硯  律師
再審  被告  財政部臺灣省北區國稅局
代  表  人  吳自心
上列當事人間營業稅事件，再審原告對於中華民國99年10月25日
最高行政法院99年度判字第1099號判決，以有行政訴訟法第273
條第1 項第14款之事由，提起再審之訴，本院裁定如下：
    主  文
再審之訴駁回。
再審訴訟費用由再審原告負擔。
    理  由
一、按「（第1 項）再審之訴應於三十日之不變期間內提起。（
    第2 項）前項期間自判決確定時起算，判決於送達前確定者
    ，自送達時起算；其再審之理由發生或知悉在後者，均自知
    悉時起算。」、「再審之訴，應以訴狀表明下列各款事項，
    並添具確定終局判決繕本，提出於管轄行政法院為之：．．
    ．四、再審理由及關於再審理由並遵守不變期間之證據。」
    、「再審之訴不合法者，行政法院應以裁定駁回之。」分別
    為行政訴訟法第276 條第1 項、第2 項、第277 條第1 項第
    4 款、第278 條第1 項所明定。是再審之訴應自判決確定時
    ，或判決於送達前確定者，應自送達時起30日之不變期間內
    提起，再審原告如主張再審之理由發生或其知悉在後者，應
    就此利己事實負舉證責任，倘提起再審之訴已逾不變期間，
    又未表明再審理由發生或知悉在後並遵守不變期間之證據，
    其再審之訴即因逾期提起而不合法。
二、本件再審原告係以原確定判決有行政訴訟法第273 條第1 項
    第14款之情形，聲明請求廢棄最高行政法院99年度判字第10
    99號事件（下稱前訴訟上訴審）確定判決，核應屬對於確定
    終局判決不服而提起再審之訴。經查，前訴訟上訴審係於民
    國99年10月25日判決，該判決並於99年11月2 日送達再審原
    告收受等情，有送達證書附卷可稽（前訴訟上訴審卷第89頁
    ），據此，再審原告依行政訴訟法第273 條第1 項第14款再
    審事由，提起本件再審之訴之不變期間，應自前訴訟上訴審
    判決送達再審原告收受翌日（即99年11月3 日）起算30日，
    至99年12月3 日（星期五）屆滿。本件再審原告遲至100 年
    8 月11日始提起本件再審之訴，顯逾30日之法定不變期間，
    其復未於書狀內表明關於遵守不變期間之證據，揆諸首揭規
    定，本件再審之訴之提起，於法自有未合，應予駁回。
三、依行政訴訟法第278 條第1 項、第104 條、民事訴訟法第95
    條、第78條，裁定如主文。
中    華    民    國    100   年    8     月    31    日
                       臺北高等行政法院第三庭
                               審判長法  官     許瑞助
                                     法  官     林玫君
                                     法  官     鍾啟煌
上為正本係照原本作成。
如不服本裁定，應於送達後10日內向本院提出抗告狀（須按他造
人數附繕本）。
中    華    民    國    100   年    8     月    31    日
                                     書記官     吳芳靜